【裁判字號】    97,訴,3814
【裁判日期】    971029
【裁判案由】    毒品危害防制條例
【裁判全文】
臺灣板橋地方法院刑事判決              97年度訴字第3814號
公  訴  人  臺灣板橋地方法院檢察署檢察官
被      告  甲○○
上列被告因違反毒品危害防制條例案件，經檢察官提起公訴（九
十七年度毒偵字第五六五七號、第五八八四號），本院於通常程
序之準備程序中，被告自白犯罪，經告以簡式審判之旨，並聽取
當事人意見後，裁定改依簡式審判程序審理，並判決如下：
    主    文
甲○○所犯之罪，應判決如下：
壹、施用第一級毒品，累犯，處有期徒刑柒月，扣案海洛因壹包
    （驗餘淨重零點零零玖捌公克）沒收銷燬、扣案注射針筒柒
    支及分裝勺支沒收。
貳、施用第二級毒品，累犯，處有期徒刑月。
、施用第一級毒品，累犯，處有期徒刑柒月，扣案注射針筒壹
    支內之第一級毒品海洛因（驗餘淨重零點零陸捌貳公克）沒
    收銷燬，扣案注射針筒壹支沒收。
肆、以上所犯之罪，應執行有期徒刑壹年貳月，扣案海洛因壹包
    （驗餘淨重零點零零玖捌公克）及注射針筒壹支內之第一級
    毒品海洛因（驗餘淨重零點零陸捌貳公克）均沒收銷燬、扣
    案注射針筒捌支及分裝勺支均沒收。
    犯罪事實
一、甲○○前於民國九十五年間因施用毒品案件，經本院裁定令
    入觀察勒戒處所觀察、勒戒後，認無繼續施用毒品之傾向，
    於九十五年八月一日釋放出所，並由臺灣板橋地方法院檢察
    署檢察官以九十五年度毒偵字第四三八八號為不起訴處分確
    定。復因施用第一級毒品案件，經本院以九十五年度訴字第
    三一０七號判決判處有期徒刑七月確定；另因竊盜案件，經
    本院以九十五年度簡字第六三七四號判決判處有期徒刑四月
    確定；因竊盜等案件，經本院以九十六年度易字第一八一號
    判決分別判處有期徒刑三月、三月確定；再因施用第一級毒
    品案件，經本院以九十六年度訴字第一二四二號判決判處有
    期徒刑八月確定，上開五罪，並經本院以九十六年度聲減字
    第一０八號裁定減刑並定應執行刑為有期徒刑十月，業於九
    十六年十一月二十六日縮刑期滿執行完畢。詎其猶不知悔改
    ，仍未戒除毒癮，於前揭觀察勒戒執行完畢釋放後五年內，
    復基於施用第一級毒品、第二級毒品之犯意，分別於：
  (一)於九十七年六月二十四日零時許，在其位於臺北縣土城市○
    ○路一三五巷十八號五樓住處，將第一級毒品海洛因以分裝
    勺取出置入針筒之施打方式，施用第一級毒品海洛因。嗣於
    九十七年六月二十九日，經警於上址查扣海洛因一包（驗餘
    淨重零點零零八九公克）、供其施用海洛因所用之注射針筒
    七支及分裝勺三支。
  (二)於九十七年六月二十九日，在其位於臺北縣土城市○○路一
    三五巷十八號五樓住處，以將甲基安非他命置入玻璃球（已
    棄置）內燒烤之方式，施用第二級毒品甲基安非他命，嗣於
    同日十七時三十許，在上址為警查獲。
  (三)於九十七年七月五日二十二時許，在其位於臺北縣土城市○
    ○路一三五巷十八號五樓住處，以將第一級毒品海洛因置入
    針筒（已棄置）內施打方式，施用第一級毒品海洛因。嗣於
    同月七日十六時四十分許，為警在臺北縣中和市○○路三八
    八號喬福保齡球館廁所內查獲，並扣得其所有供己施用第一
    級毒品海洛因之內有第一級毒品海洛因之注射針筒一支（針
    筒內之第一級毒品海洛因液體，驗餘淨重零點零六八二公克
    ）。
二、案經臺北縣政府警察局土城分局及中和分局報告臺灣板橋地
    方法院檢察署檢察官偵查起訴。
    理    由
一、訊據被告甲○○對於上揭犯罪事實均坦承不諱（見本院九十
    七年十月十五日審判筆錄第二頁），被告前後為警查獲時，
    分別採集其尿液送驗，亦分呈甲基安非他命及鴉片類之陽性
    反應，此有臺灣檢驗科技股份有限公司所出具之濫用藥物檢
    驗報告在卷可稽，被告經警查獲時所查扣之注射針筒一支中
    ，亦檢驗出內有海洛因成分之液體（驗餘淨重零點零六八二
    公克）；而經查扣之白色粉末中，亦檢驗出海洛因之成分，
    此有交通部民用航空局航空醫務中心出具之毒品鑑定書二份
    在卷可稽，此外，尚有被告所有供其施用第一級毒品海洛因
    之注射針筒共八支及分裝勺共三支扣案足憑，足認被告於本
    院審理中出於任意性之自白與事實相符，從而本件事證明確
    ，被告犯行已堪認定。
二、被告前於九十五年間因施用毒品案件，經本院裁定令入觀察
    勒戒處所觀察、勒戒後，認無繼續施用毒品之傾向，於九十
    五年八月一日釋放出所，並由臺灣板橋地方法院檢察署檢察
    官以九十五年度毒偵字第四三八八號為不起訴處分確定等情
    ，有臺灣高等法院被告前案紀錄表附卷可憑（見本院卷），
    其於觀察勒戒執行完畢釋放後，五年內再犯施用海洛因及甲
    基安非他命毒品之罪，核其所為，係犯毒品危害防制條例第
    十條第一項之施用第一級毒品及同條第二項之施用第二級毒
    品罪。其持有第一級毒品及第二級毒品之低度行為，應分別
    為其施用第一級毒品及第二級毒品之高度行為所吸收，均不
    另論罪；被告所犯前開三罪之間，犯意各別，行為互殊，應
    予分論併罰。又被告有前述刑之執行紀錄，其於有期徒刑執
    行完畢後，五年以內故意再犯有期徒刑以上之罪，為累犯，
    依刑法第四十七條第一項規定，加重其刑。爰審酌被告犯後
    坦承犯行而態度良好、施用毒品係戕害自身健康，對他人並
    不生重大危害及其他一切情狀，分別量處如主文所示之刑，
    並定其應執行之刑。至扣案注射針筒一支內，經鑑定結果，
    有海洛因成分之液體（驗餘淨重零點零六八二公克），扣案
    白色粉末，經鑑定結果，亦屬第一級毒品海洛因，有前述毒
    品鑑定書二份在卷可稽，屬查獲之及第一級毒品，應依毒品
    危害防制條例第十八條第一項前段之規定，沒收銷燬之；至
    扣案注射針筒共八支及分裝勺三支，則係被告所有供其施用
    毒品所用之物，業據其自承在卷，爰依刑法第三十八條第一
    項第二款、第三項之規定，宣告沒收之。
據上論斷，應依刑事訴訟法第二百七十三條之一第一項、第二百
九十九條第一項前段，毒品危害防制條例第十條、第十八條第一
項前段，刑法第十一條前段、第四十七條第一項、第五十一條第
五款、第三十八條第一項第二款，判決如主文。
本案經檢察官馬中人到庭執行職務。
中    華    民    國    97    年    10    月    29    日
                  刑事第三庭法  官  吳冠霆
上列正本證明與原本無異。
如不服本判決，應於判決送達後十日內敘明上訴理由，向本院提
出上訴狀（應附繕本），上訴於臺灣高等法院。
                            書記官  黃炎煌
中    華    民    國    97    年    10    月    29    日
附錄法條：毒品危害防制條例第十條
毒品危害防制條例第10條
施用第一級毒品者，處 6 月以上 5 年以下有期徒刑。
施用第二級毒品者，處 3 年以下有期徒刑。


司法院資訊處製作；財團法人民間司法改革基金會備份。
